臺灣高雄地方法院刑事判決　　　　　　99年度審訴字第4299號
公　訴　人　臺灣高雄地方法院檢察署檢察官
被　　　告　林啟生
上列被告因毒品危害防制條例案件，經檢察官提起公訴（99年度
毒偵字第26052 號），嗣本院訊問被告後，因被告就其被訴事實
為有罪之陳述，經詢問被告及檢察官之意見後，合議庭裁定由受
命法官依簡式審判程序獨任審理，並判決如下：
    主  文
林啟生持有第一級毒品純質淨重十公克以上，累犯，處有期徒刑
壹年參月。扣案之第一級毒品海洛因壹包（驗餘淨重肆拾陸點零
壹公克，純質淨重貳拾點伍公克），沒收銷燬。扣案之電子秤壹
台、行動電話壹支（含SIM 卡），均沒收。
    事實及理由
一、本件被告林啟生所犯均為死刑、無期徒刑、最輕本刑為3年
    以上有期徒刑以外之罪，其於審判程序中就被訴事實為有罪
    之陳述，經本院告知簡式審判程序之旨，並聽取當事人意見
    後，認宜進行簡式審判程序，爰依刑事訴訟法第273條之1第
    1 項規定，裁定進行簡式審判程序，合先敘明。又簡式審判
    程序之證據調查，依刑事訴訟法第273條之2規定，不受同法
    第159條第1項審判外陳述排除之限制，再被告對於卷內之各
    項證據亦不爭執證據能力（本院卷第27頁背面、第28頁），
    故卷內所列之各項證據，自得作為證據，先予敘明。
二、本件犯罪事實及證據，除犯罪事實欄一末3 行「為警查獲其
    持有第一級毒品海洛因1 包（驗餘淨重46.01 公克，純度
    44.46 ％，純質淨重20.5公克）」補充為「為警查獲其持有
    第一級毒品海洛因1 包（驗餘淨重46.01 公克，純度44.46
    ％，純質淨重20.5公克）、安非他命2 包（持有安非他命部
    分經檢察官併入99年度毒偵緝字第266 、267 號）、玻璃球
    1 個、電子秤1 台、新台幣191000元、行動電話（含SIM 卡
    ）1 支等物」；證據部分補充「被告於本院審理中之自白」
    外，餘均引用附件檢察官起訴書所載。
三、核被告林啟生所為，係犯毒品危害防制條例第11條第3 項之
    持有逾量第一級毒品罪。又被告有犯罪事實欄所載之犯罪前
    科及執行情形，有臺灣高等法院被告前案紀錄表1 份在卷可
    查，其於上開有期徒刑執行完畢後5 年內，故意再犯本件有
    期徒刑以上之罪，為累犯，應依刑法第47條第1 項之規定加
    重其刑。爰審酌被告持有國家嚴格管制之第一級毒品，意在
    供其妻子黃惠娟施用，非但戕害黃惠娟之身心健康，且對社
    會治安亦造成潛在之危險，且所持有之毒品重量非輕，其行
    為對社會安全秩序自有相當之危害，且前有屬肅清煙毒、麻
    醉藥品等前科，經科刑服刑之後，又再犯本件，足見其尚未
    能悔改，亦未能因前之刑罰而心生警惕，故刑量刑不宜過低
    ，惟念及其於犯罪後坦承犯行等一切情狀，認檢察官求處被
    告有期徒刑1 年3 月，尚屬適當，爰量處如主文所示之刑，
    以示懲儆。
四、末扣案之海洛因1 包（驗餘淨重46.01 公克，純度44.46 ％
    ，純質淨重20.5公克），經鑑驗後含第一級毒品海洛因成分
    無訛，業如前述，應依毒品危害防制條例第18條第1 項前段
    之規定，不問屬於被告與否，予以沒收銷燬之；其包裝袋因
    殘留微量海洛因毒品，而無析離之實益，爰視同毒品整體，
    併依前開規定沒收銷燬之。至鑑驗耗損部分既已滅失，毋庸
    宣告沒收銷燬。扣案之電子秤1 台、行動電話（含SIM 卡）
    1 支，均為被告所有，並供本件犯罪所用，業經被告自承在
    案，均應依刑法第38條第1 項第2 款之規定宣告沒收。另扣
    案之安非他命2 包、新台幣191,000 元，因與本案無涉，故
    均不予宣告沒收，附此敘明。
據上論斷，應依刑事訴訟法第273條之1第1項、第299條第1項前
段、第310條之2、第454條第2項，毒品危害防制條例第11條第3
項、第18條第1項前段，刑法第11條、第47條第1項、第38條第1
項第2款，判決如主文。
本案經檢察官王清海到庭執行職務。
中    華    民    國    100     年    1   月    14    日
                  刑事第十庭   法  官  張  震
以上正本證明與原本無異。
如不服本判決應於收受判決後10日內向本院提出上訴書狀，並應
敘述具體理由。其未敘述上訴理由者，應於上訴期間屆滿後20日
內向本院補提理由書(均須按他造當事人之人數附繕本)「切勿逕
送上級法院」。
中    華    民    國    100    年    1    月    14   日
                               書記官  邱家銘
附錄本判決論罪科刑之法條：
毒品危害防制條例第11條
持有第一級毒品者，處3年以下有期徒刑、拘役或新臺幣5萬元以
下罰金。
持有第二級毒品者，處2年以下有期徒刑、拘役或新臺幣3萬元以
下罰金。
持有第一級毒品純質淨重10公克以上者，處1年以上7年以下有期
徒刑，得併科新臺幣1百萬元以下罰金。
持有第二級毒品純質淨重20公克以上者，處6月以上5年以下有期
徒刑，得併科新臺幣70萬元以下罰金。
持有第三級毒品純質淨重20公克以上者，處3年以下有期徒刑，
得併科新臺幣30萬元以下罰金。
持有第四級毒品純質淨重20公克以上者，處1年以下有期徒刑，
得併科新臺幣10萬元以下罰金。
持有專供製造或施用第一級、第二級毒品之器具者，處1年以下
有期徒刑、拘役或新臺幣1萬元以下罰金。
附件：
臺灣高雄地方法院檢察署檢察官起訴書
                                     99年度偵字第26052號
    被      告  林啟生  男  50歲（民國○○年○月○○日生）
                        住高雄縣大寮鄉○○村○○鄰○○街12
                        3巷6號
                        （現於高雄戒治所強制戒治中）
                        國民身分證統一編號：Ｚ000000000號
上列被告因違反毒品危害防制條例案件，業經偵查終結，認應提
起公訴，茲敘述犯罪事實及證據並所犯法條如下：
        犯罪事實
一、林啟生（涉犯施用第二級毒品甲基安非他命罪嫌部分另行併
    案執行）前於民國82年間因肅清煙毒條例、麻醉藥品管理條
    例案件，經法院分別判處有期徒刑3年4月、5月，並定應執
    行有期徒刑3年7月確定，於84年6月20日假釋中交付管束，
    於84年假釋期間復因違反肅清煙毒條例案件，經法院分別判
    處有期徒刑12年、3年8月，並定應執行有期徒刑15年5月確
    定，上開假釋並經撤銷，應執行殘刑有期徒刑1年6月4日；
    另因違反藥事法、麻醉藥品案件，經法院分別判處有期徒刑
    6月、5月，並定應執行有期徒刑10月確定，嗣經臺灣高等法
    院高雄分院以85年度聲字第232號裁定與前揭有期徒刑15年5
    月合併定應執行有期徒刑15年10月確定，並與上開假釋撤銷
    後之殘刑1年6月4日接續執行，復於95年1月24日縮短刑期假
    釋出監付保護管束，嗣因中華民國九十六年罪犯減刑條例施
    行，經法院以97年度聲減字第2152號裁定應執行有期徒刑13
    年6月15日確定，於97年3月26日保護管束期滿，假釋未經撤
    銷而視為執行完畢。詎仍不知悔改，明知海洛因為毒品危害
    防制條例第2條第2項第1款規定之第一級毒品，依法不得持
    有，竟仍於99年6月28日下午16時許，在鼎山路與大順路口
    以新臺幣（下同）15萬元之價格購得而持有之，嗣於同年月
    29日晚間19時許，林啟生因躲避警方查緝，而侵入高雄市○
    ○區○○路188號8樓之5之民宅內（涉犯侵入住宅罪嫌部分
    業經法院判處拘役60日確定，尚未執行），並為警查獲其持
    有第一級毒品海洛因1包（驗餘淨重46.01公克，純度44.46%
    ，純質淨重20.50公克）。
二、案經高雄市政府警察局三民第二分局移送偵辦。
        證據並所犯法條
一、證據清單暨待證事實
  ┌──┬──────────┬─────────────┐
  │編號│  證  據  清  單    │   待    證    事    實   │
  ├──┼──────────┼─────────────┤
  │ 1  │被告林啟生於警詢及偵│坦承上開扣得毒品為其購得並│
  │    │查中之自白          │持有之事實。              │
  ├──┼──────────┼─────────────┤
  │ 2  │法務部調查局濫用藥物│扣案之毒品經送驗後呈第一級│
  │    │實驗室鑑定書99年8月5│毒品海洛因成分（驗餘淨重  │
  │    │日調科壹字第09923017│46.01公克，純度44.46%，純 │
  │    │720號               │質淨重20.50公克）。       │
  │    │                    │                          │
  ├──┼──────────┼─────────────┤
  │ 3  │搜索扣押筆錄、扣押物│佐證上開犯罪事實。        │
  │    │品目錄表、扣押物品清│                          │
  │    │單（99檢總管字第3766│                          │
  │    │號）                │                          │
  ├──┼──────────┼─────────────┤
  │ 4  │全國刑案資料查註表  │被告前曾因施用毒品案件，為│
  │    │                    │本署檢察官聲請觀察勒戒，因│
  │    │                    │有繼續施用傾向，送強制戒治│
  │    │                    │，尚仍執行中。且被告曾受有│
  │    │                    │期徒刑執行完畢後，5年內故 │
  │    │                    │意再犯本件有期徒刑以上之罪│
  │    │                    │，為累犯。                │
  └──┴──────────┴─────────────┘
二、核被告林啟生所為，係犯毒品危害防制條例第11條第3項之
    持有第一級毒品純質淨重10公克以上罪嫌。又被告有如前所
    載之犯罪科刑及執行情形，此有全國刑案資料查註表1份在
    卷可查，其於受有期徒刑執行完畢後，5年內故意再犯本件
    有期徒刑以上之罪，為累犯，請依刑法第47條第1項規定，
    加重其刑。至扣案之第一級毒品海洛因1包（驗餘淨重46.01
    公克，純度44.46%，純質淨重20.50公克），併請依法宣告
    沒收銷燬。
三、依刑事訴訟法第251條第1項提起公訴。
    此  致
臺灣高雄地方法院
中    華    民    國    99    年    11    月    10    日
                          檢  察  官  葉逸如
上正本證明與原本無異
中    華    民    國    99    年    11    月    22    日
                          書  記  官
附錄本案所犯法條全文：
毒品危害防制條例第11條
持有專供製造或施用第一、二級毒品之器具者，處 1 年以下有期
徒刑、拘役或新臺幣 1 萬元以下罰金。